【裁判字號】    89,訴,334
【裁判日期】    890627
【裁判案由】    違反毒品危害防制條例
【裁判全文】
臺灣基隆地方法院刑事判決                八十九年度訴字第三三四號
    公  訴  人  臺灣基隆地方法院檢察署檢察官
    被      告  甲○○
右列被告因違反毒品危害防制條例案件，經檢察官提起公訴( 八十九年度偵字第一一
四一號 )，本院判決如左：
    主      文
甲○○連續施用第一級毒品，累犯，處有期徒刑柒月。扣案之海洛因貳包（淨重二．
六七公克）及殘渣沒收銷燬，裝海洛因之殘渣裝置袋貳只沒收。又連續施用第二級毒
品，累犯，處有期徒刑陸月。扣案之安非他命毛重四一．八公克及殘渣沒收銷燬，裝
安非他命殘渣之裝置管壹支、吸食器參組、分裝管貳支、分裝袋貳只及電子秤壹台均
沒收。應執行有期徒刑壹年。扣案之海洛因貳包（淨重二．六七公克）及殘渣，安非
他命毛重四一．八公克及殘渣均沒收銷燬。另裝海洛因之裝置袋貳只，裝安非他命殘
渣之裝置管壹支、吸食器參組、分裝管貳支、分裝袋貳只及電子秤壹台均沒收。
    事  實
一、甲○○曾犯竊盜、侵占及違反麻醉藥品管理條例等罪，其中八十六年間所犯竊盜
    罪，經本院判處有期徒刑六月，緩刑三年確定，嗣因案撤銷緩刑，甫於八十九年
    一月五日執行完畢，仍不知悛悔，復因施用毒品，經本裁定執行觀察勒戒後，認
    無繼續施用毒品傾向，而由檢察官於八十九年二月十四日不起訴處分。甲○○於
    不起訴處分後之五年內，基於施用第一級毒品海洛因之摡括犯意，於八十九年四
    月十日及十二日，在其基隆市○○街五七巷三九號住處內，連續將海洛因摻於香
    菸內之方式非法施用二次。又另行基施用第二級毒品安非他命之概括犯意，自八
    十九年三月初某日起至同年四月十三日，亦在上開住處，連續多次以將安非他命
    置於吸食器內加熱吸取其煙霧之方式非法施用。八十九年四月十三日十一時三十
    分許，經警在上址搜索查獲，並扣得海洛因二包（淨重二．六七公克）含海洛因
    殘渣袋二只，（裝置袋本身為甲○○所有，供施用海洛因所用）安非他命毛重四
    一．八公克，含安非他命殘渣管壹支，（裝置管本身為甲○○所有，供施用安非
    他命所用），及甲○○所有，供施用安非他命所用之吸食器三組，分裝管二支，
    分裝袋二只、電子秤一個等物。甲○○因前揭施用第一級、第二級毒品，復經本
    院裁定送觀察勒戒後，認有繼續施用毒品傾向。
二、案經台灣省基隆港務警察所報請台灣基隆地方法院檢察署檢察官偵查起訴。
    理      由
一、右揭事實業據被告甲○○於偵審中供承不諱，且有事實欄所載之毒品及施用器具
    等扣案可佐，而被告為警查獲時所採取之尿液，經送基隆市衛生局檢驗結果，呈
    嗎啡及甲基安非他命陽性反應等情，亦有該局出具之八九基衛六字第四一九七號
    尿液檢驗成績書、報告機關尿液編號對照表附卷可稽，足徵被告之自白與事實相
    符。次查被告前因施用毒品，經本院裁定執行觀察勒戒後，認無繼續施用毒品傾
    向而由檢察官不起訴處分確定在案，有台灣基隆地方法院檢察署刑案資料查註紀
    錄表在卷可按，復因本件犯行送觀察勒戒後，認被告多重藥物濫用，有繼續施用
    毒品傾向，亦有台灣基隆看守所附設觀察勒戒處所八十九年四月二十八日基所戒
    字第一五七三號函附之證明書一份在卷足憑，被告犯罪事證明確犯行洵堪認定，
    應予依法論科。
二、核被告所為，係犯毒品危害防制條例第十條第一項、第二項之施用第一級、第二
    級毒品罪。其持有第一級、第二級毒品之低度行為應各為施用之高度行為所吸收
    ，不另論罪。被告施用第一級、第二級毒品之行為，各時間密接，犯罪構成要件
    相同，顯係基於概括犯意為之，應分別依連續犯規定論以一罪加重其刑。所犯上
    開二罪，犯意個別，行為互殊，應予分論並罰。查被告有如事實欄所載犯罪科刑
    及執行情形，有前揭刑案資料查註紀錄表及指揮書影本在卷可參，其於刑之執行
    完畢五年內復犯有期徒刑以上之刑之上開二罪，為累犯，依法各遞加重其刑。爰
    審酌其素行不端，且一再濫用毒品自戕身心，並其犯後坦承犯行等一切情狀，就
    所犯二罪分別量處如主文所示之刑，並定其執行刑示懲。
三、扣案之海洛因二包（淨重二．六七公克）及殘渣，安非他命毛重四一．八公克及
    殘渣均依法沒收銷燬。另扣案裝海洛因之裝置袋二只為被告所有，供施用第一級
    毒品所用；裝安非他命之裝置管一支、吸食器三組，分裝管二支，分裝袋二只及
    電子秤一台為被告所有，且供施用第二級毒品所用，均為其自承在卷，應依法宣
    告沒收。
據上論斷，應依刑事訴訟法第二百九十九條第一項前段，毒品危害防制條例第十條第
一項、第二項、第十八條第一項，刑法第十一條前段、第五十六條、第四十七條、第
五十一條第五款、第三十八條第一項第二款判決如主文。
本案經檢察官蔡和憲到庭執行職務。
中      華      民      國      八十九      年    六      月  二十七    日
                                  臺灣基隆地方法院刑事第三庭
                                          法  官  邱  志  平
右正本證明與原本無異。
對於本件判決如有不服，應於收受送達後十日內，向本院提出上訴狀，上訴於臺灣高
等法院，並按他造當事人之人數附具繕本。
                                          書記官  彭  淑  芳
中      華      民      國      八十九      年    六      月   二十七   日
【附錄論罪法條】
毒品危害防制條例第十條第一項、第二項：
施用第一級毒品者，處六月以上五年以下有期徒刑。
施用第二級毒品者，處三年以下有期徒刑。
毒品危害防制條例第十八條第一項：
查獲之毒品及專供製造或施用毒品之器具，不問屬於犯人與否均沒收銷燬之。但合法
醫療或研究之用者，得不予銷燬。


司法院資訊處製作；財團法人民間司法改革基金會備份。
